【裁判字號】    96,易,5738
【裁判日期】    970109
【裁判案由】    恐嚇
【裁判全文】
臺灣臺中地方法院刑事判決              96年度易字第5738號
公  訴  人  臺灣臺中地方法院檢察署檢察官
被      告  乙○○
上列被告因恐嚇案件，經檢察官提起公訴（96年度偵字第19232
號），本院判決如下：
    主    文
乙○○以加害生命、身體之事，恐嚇他人致生危害於安全，處有
期徒刑參月，如易科罰金，以新臺幣壹仟元折算壹日。
    犯罪事實
一、乙○○前因田地界址問題，與丙○○、甲○○發生嫌隙，嗣
    於民國九十六年七月十三日上午九時餘許，丙○○、甲○○
    商請臺中縣清水地政事務所人員至臺中縣梧棲鎮○○路二九
    一號後方之土地即臺中縣梧棲鎮○○段八五號土地鑑界時，
    乙○○竟基於恐嚇危害安全之犯意，在臺中縣梧棲鎮○○段
    八五號土地及同段八六號土地邊界處，以臺語向丙○○、甲○○二人恫嚇稱：「若牽（即訂界樁之意）下要，就要讓你
    死。」、「試試看，看你父子多勇」等語，而以此加害生命
    、身體之事恐嚇丙○○、甲○○，致生危害於丙○○、甲○○之安全。
二、案經臺中縣警察局清水分局報告臺灣臺中地方法院檢察署檢
    察官偵查起訴。
    理    由
一、訊據被告乙○○固對其於上揭時地確有以臺語揚稱：「若牽
    （即訂界樁之意）下要，就要讓你死。」等語之事實坦承不
    諱，惟辯稱：伊是一時氣憤才說出上開言詞，並無恐嚇之意
    云云。惟查，上揭犯罪事實，業據證人甲○○、丙○○於偵
    審中結證明確，核與證人即被告請求傳喚之證人紀進卿於審
    理中結證：被告說「若牽（即訂界樁之意）下要，就要讓你
    死。」時，伊亦有在場聽到等語情節相符，並經本院聽取當
    時錄音之光碟一片無訛，有該片光碟在卷可憑（見警卷未）
    ，已足認定。又被告為上開恐嚇言詞時，甲○○、丙○○所
    站之距離僅隔約二、三步遠，被告距離甲○○、丙○○二人
    卷位置亦僅二、三步遠，業據被告於審理中直承在卷，參之
    被告並確有以臺語恫嚇稱「試試看，看你父子多勇」等語，
    及被告係於雙方互相說話之際，夾雜說出上開恐嚇言詞，業
    經證人丙○○於偵查中結證明確 (見九十六年度偵字第一九
    二三二號偵查卷第七頁)，並經本院聽取錄音光碟一片（見
    警卷未）無訛，有該片光碟在卷可考等情，被告確有上開恐
    嚇甲○○、丙○○二人之事實，已足認定。至證人周旗鏘於
    審理中雖證稱：被告為上揭恐嚇言詞時，被告距離甲○○約
    七、八公尺，甲○○與丙○○距離約一公尺以上云云，顯與
    被告、證人甲○○、丙○○於審理中所陳情節不符，且依錄
    音內容以觀，被告為上開犯行時，雙方所站距離，確實應甚
    為接近，是證人周旗鏘此部分證述，尚難採為有利或不利於
    被告之認定。再者，被告先係辯稱：伊當時僅說「如果那個
    人沒有天良，那個人就去死」云云，嗣經本院當庭撥放部分
    光碟錄音內容後，始直承其當時確實有以臺語說：「若牽（
    即訂界樁之意）下要，就要讓你死。」等語，惟仍辯稱：伊
    無恐嚇之意云云，要係臨訟卸責之詞，不足採信。綜上所述
    ．本案事證明確，被告犯行堪以認定。
二、核被告所為，係犯刑法第三百零五條之恐嚇危害於安全罪。
    被告於密接時間，同一地點，同時對丙○○、甲○○為上揭
    恐嚇言詞，核係以一個恐嚇行為，同時觸犯數罪名，侵害數
    法益，為想像競合犯，應依刑法第五十五條規定，從一重處
    處斷。又檢察官起訴書雖漏載被告尚有恫嚇稱：「試試看，
    看你父子多勇」等語，惟此部分與經檢察官起訴部分，既屬
    實質上一罪關係，而為起訴效力所及，本院自應併予審理，
    附此說明。爰審酌被告前無犯罪紀錄，素行尚佳，有臺灣高
    等法院被告前案紀錄表一份在卷可按；被告係因土地糾紛，
    始於氣憤中一時短於思慮而為上開恐嚇犯行；被告犯罪之手
    段、所生危害，及被告犯罪後矢口否認犯行，態度不佳等一
    切情狀，量處如主文所示之刑，並諭知易科罰金之折算標準
    。
據上論斷，應依刑事訴訟法第二百九十九條第一項前段，刑法
第三百零五條、四十一條第一項前段，刑法施行法第一條之一，
判決如主文。
中    華    民    國    97    年    1     月    9     日
                  刑事第十庭  法  官  江奇峰
上正本證明與原本無異。
如不服本判決，應於收受送達後10日內向本院提出上訴書狀（應
敘述具體理由並附繕本）。
上訴書狀如未敘述理由，應於上訴期間屆滿後20日內補提理由書
於本院。
                              書記官  江慧貞
中    華    民    國    97    年    1     月    9     日
附錄論罪科刑法條
刑法第305 條：（恐嚇危害安全罪）
以加害生命、身體、自由、名譽、財產之事，恐嚇他人致生危害
於安全者，處二年以下有期徒刑、拘役或三百元以下罰金。


司法院資訊處製作；財團法人民間司法改革基金會備份。
